【裁判字號】    90,上易,307
【裁判日期】    900524
【裁判案由】    賭博
【裁判全文】
臺灣高等法院刑事判決                  九十年度上易字第三七號
    上  訴  人
    即  被  告  乙○○
    選任辯護人  黃秋田
右上訴人，因賭博案件，不服臺灣桃園地方法院，八十九年度易字第二０六一號，中
華民國八十九年十月十二日第一審判決（起訴案號：臺灣桃園地方法院檢察署八十九
年度偵字第九八五二號）提起上訴，本院判決如左：
    主      文
原判決關於乙○○部分撤銷。
乙○○共同以賭博為常業，處有期徒刑陸月，如易科罰金，以參佰元折算壹日。扣案
之電動機具「跑馬台」壹台、「七小福」拾肆台、「水果嘉年華」參拾陸台（以上均
不含ＩＣ板）、ＩＣ板伍拾玖片、開分鑰匙壹把、員工打卡記錄表拾伍張、把玩客人
同意名冊肆張、現場記錄表拾壹張、機臺記錄表拾伍張、賭資壹萬元、監視器鏡頭陸
個、螢幕柒面均沒收。
    事      實
緣已判刑確定之被告丙○○前曾於民國（下同）八十八年間因賭博罪，經原審法院判
處有期徒刑五月確定，甫於八十九年二月二十四日執行完畢，猶不知悔改。又與乙○○、已判刑確定之甲○○等人共同基於賭博之犯意聯絡，自八十九年五月二十二日起
至同年六月二十九日止，由乙○○在其桃園縣龍潭鄉○○路七十二號「震撼遊樂場」
之公眾得出入場所，擺設電動機具「跑馬台」一台、「七小福」十四台、「水果嘉年
華」三十六台（均含ＩＣ板），由把玩之賭客以每新台幣（下同）一千元按機種依二
比一、十比一不等之比例開分後，任意猜押機具按電腦亂數隨機取樣出現之特定花色
畫面，如押中則按一定倍數加分，如不中則減去所押分數，迨賭客把玩完畢，由店方
視螢幕所餘分數，以原開分比例找回賭客現金；丙○○、甲○○則均以月薪二萬元之
代價受僱於乙○○，在上址遊藝場內擔任櫃臺兌幣、洗分等工作。三人以此方式，在
上址與不特定賭客賭博財物，並均以之為常業。嗣於八十九年六月二十九日晚間，有
賭客劉添日在上址遊樂場內，以一千元開分後把玩店內電動機具「跑馬台」與店方賭
博。旋於當日九時許，為警員洪文柱、戴玉郎喬裝賭客，誘使甲○○為洪文柱洗分，
並由彭女將賭資一萬元透過丙○○轉交洪文柱，經警員洪、戴二人表明身份，遂在上
址查獲丙○○、甲○○及劉添日，並扣得上開電動機具共五十一臺（不含ＩＣ板）、
ＩＣ板五十九片、開分鑰匙一把、把玩客人同意名冊四張、現場記錄表十一張、賭資
一萬元、員工打卡記錄表十五張、機台記錄表十五張、監視器鏡頭六個、監視器螢幕
七面，始查獲上情。案經桃園縣警察局平鎮分局報請台灣桃園地方法院檢察署檢察官
偵查起訴。
    理      由
一、訊據被告乙○○固不否認於右揭時地，由其提供上址「震撼遊樂場」及電動機具
    ，已確定被告丙○○、甲○○擔任現場人員，劉添日在上址遊樂場內把玩「跑馬
    台」時，為警喬裝賭客查獲等事實不諱。惟否認有何賭博犯行。被告乙○○辯稱
    ：伊等店內不能換錢，沒有賭博，警察查到的錢是丙○○私下和警察賭的云云。
二、經查：
  (一)證人即查獲警員洪文柱、戴玉郎於偵查中證稱：洪文柱以二千元玩跑馬台，開分
    一千贈五百分，打約三十分鐘積分六千五百分，洪文柱告訴小姐要洗分，他便帶
    伊到櫃臺旁飲料機旁叫綽號大頭的人（即被告丙○○）換洪文柱一萬元，過程中
    均沒稱不可以洗分，戴玉郎以一千元玩七小福，沒有洗分，因警力配置聯繫上有
    誤差，賭客跑掉，只查到一名等語（偵卷第六十二頁反面）；即已判刑確定被告
    甲○○在警訊中亦不否認警員洪文柱向伊說要洗分等語（偵卷第十一頁），顯見
    該遊樂場允許賭客洗分兌換現金，非已判刑確定被告丙○○個人行為可比。
  (二)已判刑確定被告甲○○雖稱：所有機台都是無限開分，即一千元開五百分，如果
    要再開就不收錢云云，惟與證人即警員所述開分方式不符，且對照被告丙○○在
    警訊中陳稱：是伊瞞著公司私下將客人分數買下，再轉賣給其他客人賺取中間利
    潤云云（偵卷第十八頁反面），既是無限開分，則客人何需向被告鄭某另行購買
    分數？是被告甲○○、丙○○此部分所辯，顯係卸責之詞，均不足採。
  (三)至公訴人固認被告乙○○係自八十九年二月起經營上開遊樂場，並自八十九年二
    月間某日僱用被告甲○○；另自同年三月一日起僱用被告丙○○，惟被告乙○○
    在警訊中即自承：伊是八十九年五月二十二日接手經營等語（偵卷第六頁反面）
    ，核與卷附公司營利事業登記證、電子遊藝場營業級別證核發日期相符，應堪採
    信。是公訴人此部分所述，尚有誤會。另本件查獲時間係在八十九年六月二十九
    日，而劉添日在警訊及原審法院審理時均自承：伊在查獲前二個月左右有去過一
    次等語，核其時間係在被告乙○○入主本件遊樂場之前，無從認定為賭博行為，
    併予敘明。
  (四)查該遊樂場擺設機具多達五十餘台，規模甚大，被告甲○○、丙○○且係受僱於
    被告乙○○在上址擔任開分、洗分等工作，足見被告乙○○、甲○○及丙○○三
    人均以此為生，恃之為常業。
  (五)另按賭博罪以行為人著手實施賭博行為為已足，並不以實際獲利為必要，且賭博
    本即有射倖性，不論輸贏均屬賭博，從而劉添日所辯：伊沒換錢等語，縱使屬實
    ，亦難資為有利之認定。
  (六)此外復有員警查獲報告書二份、違反社會秩序維護法現場記錄一張附卷，如事實
    欄所示之物扣案可資佐證。綜上所述，本件事證明確、被告所辯無非卸責之詞，
    犯行堪以認定。
三、核被告乙○○與已判刑確定被告甲○○、丙○○所為，均係犯刑法第二百六十七
    條之常業賭博罪。被告乙○○、甲○○及丙○○三人間就上開犯行，有犯意聯絡
    及行為分擔，均為共同正犯。原審法院為之有罪判決，其結果本無不當；其上訴
    意旨否認犯罪，亦無可取。然因刑法四十一條業已修訂，原判當時未及適用則有
    可議，因予撤銷，自為判決。爰審酌被告乙○○素行尚佳，查扣之電動機具多達
    五十餘台，規模甚大，及犯罪之動機、目的、手段、所生之危害等一切情狀，量
    處如主文第二項所示之刑（與原判同），並諭知易科罰金之折算標準。扣案電動
    機具五十一台（均不含ＩＣ板）及ＩＣ板五十九片、賭資一萬元分係當場賭博之
    器具或兌換處之財物，均依刑法第二百六十六條第二項規定沒收；其餘扣案之物
    為被告乙○○所有供犯罪所用之物，業據其於原審法院審理時自承在卷，依刑法
    第三十八條第一項第二款規定沒收。
四、至公訴意旨另以：被告乙○○自八十九年二月間某日起，在上址開設「震撼遊樂
    場」與人賭博，並分別自八十九年二月間某日、三月一日起僱用被告甲○○、丙○○在上址擔任開分、洗分等工作，而以之為常業，因認被告乙○○、甲○○及
    丙○○三人各自上開時間起至八十九年五月二十一日止，亦各涉有常業賭博犯行
    等語。惟查，被告乙○○應係自八十九年五月二十二日起接手經營上開遊樂場一
    節，已如前述；而被告丙○○、甲○○雖較被告乙○○先進入上開遊樂場服務，
    惟並無證據證明此前二人亦從事賭博行為甚明。從而其等此部分犯行均屬不能證
    明。惟公訴人認被告等此部分犯行與前揭論罪科刑部分之事實間，各有連續犯裁
    判上一罪之關係，爰不另為無罪之諭知。
據上論斷，應依刑事訴訟法第三百六十九條第一項上段、第三百六十四條、第二百九
十九條第一項前段，刑法第二十八條、第二百六十七條、第二百六十二條第二項、第
四十一條第一項上段、第二條第一項上段、第三十八條第一項第二款，罰金罰鍰提高
標準條例第一條前段、第二條，判決如主文。
本案經檢察官陳維練到庭執行職務。
中      華      民      國    九十      年      五      月    二十四    日
                              臺灣高等法院刑事第一庭
                                  審判長法  官  王  振  興
                                        法  官  蔡  光  治
                                        法  官  陳  炳  彰
右正本證明與原本無異。
不得上訴。
                                        書記官  賴  淑  真
中      華      民      國    九十      年      五      月    二十五    日
附錄：本案論罪科刑法條全文
刑法第二百六十七條
以賭博為常業者，處二年以下有期徒刑，得併科一千元以下罰金。


司法院資訊處製作；財團法人民間司法改革基金會備份。
